【裁判字號】    98,簡上,15
【裁判日期】    980109
【裁判案由】    損害賠償
【裁判全文】
臺灣臺北地方法院民事裁定              98年度簡上字第15號
上  訴  人  丙○○
被上訴人    甲○○
被上訴人    乙○○
上列當事人間損害賠償事件，本院裁定如下：
    主  文
被上訴人應於本裁定送達後十四日內，提出答辯狀。
    理  由
一、為便利法院及當事人整理爭點，而達審理集中化之目標，審
    判長得定相當期間命被上訴人提出答辯狀，此項規定於簡易
    訴訟程序之第一審裁判提起上訴，亦準用之；此觀之民事訴
    訟法第436條之1第3項、第444條之1第3項規定即明。
二、答辯狀記載事項詳如附件所示。
三、依民事訴訟法第436條之1第3項、第444條
    之1第3項，裁定如主文。
中    華    民    國    98    年    1     月    9     日
                 刑事第四庭    審判長法  官  周祖民
                                     法  官  鄧德倩
                                     法  官  張瑜鳳
附件
一、答辯狀記載內容：
  (一)、答辯之事實及理由，應具體表明，依下列情形敘述：
    １答辯之聲明、事實、理由及證據。
    ２對於上訴人主張之事實及證據不爭執部分。（請以條列方
    式記載並製作不爭執點附表）
    ３對於上訴人主張之事實及證據爭執（否認或抗辯）部分及
    理  由。（請以條列方式記載，並製作爭點附表）
    ４應證事實如有多收證據，應全部記載。如係人證，應載明
    證人之姓名、住址、電話號碼、訊問事項、與待證事實之關
    係；如係書證，除已提出得引用者外，應先提出影本，原本
    俟開庭時提出。
    例如：應證事實一：
                  證據：證人甲○○○（住：．．．）
                  訊問事項與待證事實之關係
                  書證一
            應證事實二：
                 證據：
            （以此類推）
    ５如經兩造同意者，證人得於法院外以書狀陳述，惟仍應具
    結，並將結文附於書狀，經公證人認證後提出於本院（民事
    訴訟法第305條、第3項、第6項及第313條之1
    參照）。、答辯狀應就訴訟關係為事實上及法律上之陳述（
    例如主張事實之法律關係，關於事實、證據及法律關係等，
    在實務上或學說上所採之法律見解）並提供相關資料。
  (三)、如有委任訴訟代理人，應載明訴訟代理人之姓名及住址，
  並提出委任狀。(四)、若提出新攻擊或防禦方法者，其攻防方法
  。但具有下列情形之1者，則請勿提出，否則本院得依民事訴
  訟法第四百47條第1項駁回之：１、在第一審整理並協議
  簡化後已不得主張之爭點。２、經第一審法院依第196
  條第2項裁定駁回者。３、經第一審法院依第268條定
  期間命提出而未提出者。４、因當事人故意或重大過失未於第
  一審程序提出者。
二、所提答辯狀及書證據應以繕本或影本直接通知對造，並自行
    保留回證，俾利對造就曾否受領前項書狀繕本或影本有爭議
    時之釋明。
三、未於準備程序主張之事項，除有下列情形之1者外，於準備
    程序後行言詞辯論時，不得主張之：(一)、法院應依職權調查
    之事項。(二)、該事項不甚延滯訴訟者。(三)、因可歸責於當事
    人之事由不能於準備程序提出者。(四)、依其他情形顯失公平
    者。
四、被上訴人逾期提出答辯狀者，應以書狀說明其理由。未依規
    定說明者，本院得依民事訴訟法第444條之1規定駁
    回之，或於判決時依全辯論意旨斟酌之。
以上正本與原本無異。
本裁定不得抗告。
中    華    民    國    98    年    1     月    9     日
                                     書記官  戴伯勳


司法院資訊處製作；財團法人民間司法改革基金會備份。
